臺灣高等法院刑事裁定　　　　　　　　　94年度毒抗字第92號
抗　告　人
即　被　告　甲○○
上列抗告人即被告因毒品危害防制條例案件，不服臺灣桃園地方
法院94年度毒聲字第27號，中華民國94年1月17 日裁定（聲請案
號：臺灣桃園地方法院檢察署94年度毒偵字第3682號），提起抗
告，本院裁定如下：
    主  文
抗告駁回。
    理  由
一、被告抗告意旨略以：被告於警詢時即否認有施用毒品，雖其
    尿液嗣後經檢驗呈毒品陽性反應，惟該檢驗結果顯係有誤，
    請重新驗尿，並撤銷原裁定，以免冤抑云云。
二、被告於警詢時雖否認有吸食毒品，並辯稱上開扣案物品係友
    人所寄放云云，惟查：
（一）被告於93年8月26日22時45分許，在桃園縣桃園市○○路
      548號前，為警查得第1級毒品海洛因1包及注射針筒2支後
      ，於翌日凌晨1時許，在桃園縣政府警察局桃園分局同安
      派出所經警採取其尿液檢體，送請昭信科技股份有限公司
      以酵素免疫分析法初驗，再以氣相層析質譜儀法確認檢驗
      結果，發現被告尿液呈鴉片類（嗎啡）陽性反應，有該公
      司93年10月6日樣品編號0000-000（檢體編號D-93 3069
      ）濫用藥物尿液檢驗報告一紙附卷可稽，並有白粉1包（
      淨重20.14公克、空包裝重1.17公克）及針筒2支等物扣案
      足佐，且該送驗白粉經以化學呈色法及氣相層析質譜儀分
      析法檢驗結果，確含第1級第6項毒品海洛因成分，亦有法
      務部調查局93年9月24日調科壹字第080008210號鑑定通知
      書一紙附卷可稽。
（二）按海洛因經注射或吸入人體後，約80﹪於24小時內自尿液
      中排出，一般而言，於尿液中能否驗出嗎啡陽性反應，與
      其投與量、投與途徑、採尿時間、個人體質及檢測方法之
      靈敏度有關，國外曾有文獻報導注射6mg之海洛因鹽酸鹽
      ，其代謝物嗎啡之平均可檢出時限約為26小時，業經行政
      院衛生署藥物食品檢驗局於81年9月8日以藥檢壹字第8114
      885 號函述綦詳，被告上開於警局所採尿液經送驗結果既
      有鴉片類（嗎啡）之陽性反應，顯見被告在經警採尿前之
      26小時內某時點，曾有施用毒品海洛因之事實。又參諸海
      洛因係由嗎啡經化學合成之半人工合成品，其毒性倍於嗎
      啡，其施打或吸食後經人體代謝作用而分解成毒性較低之
      嗎啡，而於尿液中被檢測出，故吸食或施打海洛因或嗎啡
      在尿液中均以嗎啡形態被檢測出，此為本院職務上已知之
      事實，並經行政院衛生署藥物食品檢驗局於上揭函文中敘
      明。復按以目前一般施用之毒品皆係海洛因，甚少或甚至
      未見有施用鴉片或嗎啡之常情，則被告所施用之毒品係海
      洛因之事實，應足認定。
（三）如前述，被告尿液既經「氣相層析質譜儀分析法」鑑驗，
      揆諸上開說明，應無檢驗錯誤之可能，則被告未具理由說
      明原鑑驗結果有何錯誤，濫行請求本院重覆檢驗尿液，本
      院認本件事證已明，尚無再行檢驗必要，附此敘明。
三、綜上所述，本件被告施用第1 級毒品海洛因之犯行，事證明
    確，原審爰依毒品危害防制條例第20條第1 項及觀察勒戒處
    分執行條例第3條第1項之規定，准許檢察官之聲請，裁定被
    告送勒戒所觀察、勒戒，經核於法並無不合。抗告人未具理
    由空言指摘原裁定不當，求予撤銷改判，為無理由，應予駁
    回。
據上論斷，應依刑事訴訟法第412條，裁定如主文。
中　　華　　民　　國　　94　　年　　3 　　月　　30　　日
                  刑事第六庭審判長法  官  許國宏
　　                              法  官  洪光燦
                          　　　　法　官  林銓正
以上正本證明與原本無異。
不得再抗告。
　                                書記官  陳玲憶
中　　華　　民　　國　　94　　年　　3 　　月　　30　　日
